【裁判字號】    90,再易,6
【裁判日期】    921020
【裁判案由】    拆屋還地
【裁判全文】
臺灣嘉義地方法院民事裁定  九十年度再易字第六號
    再審聲請人  丁○○
    代  理  人  陳芋朝
    再審相對人  乙○○
                丙○○
                甲○○
右當事人間請求拆屋還地事件，再審聲請人對於中華民國九十年九月五日本院九十年
度再易字第四號確定裁定聲請再審，本院裁定如左：
    主      文
再審之聲請駁回。
再審聲請費用由再審聲請人負擔。
    理      由
一、本件再審聲請意旨略以：鈞院九十年度再易字第四號裁定固以聲請人於再審之訴
    ，並未具體表明再審之訴確定終局判決有何再審理由等語，而裁定駁回。惟聲請
    人於再審之訴根本無到庭陳述之機會，有違民事訴訟法第一百九十九條規定，自
    屬違背法令，而有再審理由。再審聲請人於再審起訴狀中，就原判決如何具有再
    審理由，業已表明詳盡，且對於再審之訴如何不採再審理由係屬違背法令，亦表
    明不服，足見就再審之訴已表明再審理由，原裁定不察遽為駁回，自有未洽，爰
    對原確定裁定聲請再審云云。
二、按當事人提起再審之訴或聲請再審，雖聲明係對某件再審判決或裁定為再審，但
    審查其再審訴狀理由，實為指摘原確定裁判或前次之再審裁判如何違法，而對該
    聲明不服之再審判決或裁定，則毫未指明有如何法定再審理由。此種情形，可認
    為未合法表明再審理由，逕以其再審（再審之訴或聲請再審）為不合法駁回之（
    最高法院六十九年度第三次民事庭會議決定一可資參照）。經查：
    （一）本件再審聲請人係對於本院九十年九月五日九十年度再易字第四號確定裁
          定聲請再審，此經本院對於再審聲請人闡明後，業據其陳述在卷，是本件
          再審聲請之確定裁定，自為前揭裁定甚明。
    （二）其次，本院九十年度再易字第四號確定裁定，係以，再審聲請人係主張其
          多年來屢次再細繹原判決並履勘現場，發現有未經斟酌之證物，且如經斟
          酌可受較有利之判決，而此項證物亦為原審所遺漏，已符合民事訴訟法四
          百九十六條第十三款、第四百九十七條、第五百條第三項之規定，尤以再
          審聲請人於原判決確定後，再度履勘現場並丈量，發現再審聲請人房屋並
          無樑柱建於入侵土地上，拆除並無危險，原審認定有誤，此項事由自屬發
          生在後發現之事由，自得提起再審之訴等情。而認，可知再審聲請人於其
          再審之訴中，確實僅主張原訴訟事件之確定判決（本院八十六年簡上字第
          六十八號民事確定判決）有再審理由，而未具體指明原再審之訴之確定終
          局判決（本院九十年度再易字第一號民事再審確定判決）有何再審理由，
          乃以再審之訴未合法表明再審理由，逕以其再審之訴為不合法，裁定予以
          駁回等情，此有該九十年度再易字第四號確定裁定書一份附卷可憑，自堪
          信為真實。
    （三）再者，再審聲請人於九十年八月十六日向本院提出再審之訴書狀時，確實
          僅主張，原訴訟事件之確定判決即本院八十六年簡上字第六十八號民事確
          定判決，有再審理由，至於本院九十年度再易字第一號民事再審確定判決
          ，則未見具體指明有何再審理由，除經原審審認屬實，有如前述外，並經
          本院調閱本院九十年度再易字第四號、九十年度再易字第一號、八十六年
          簡上字第六八號等民事宗卷，查明核無訛，自堪信為真實。
    （四）依前所述，再審聲請人於本院九十年度再易字第四號事件中，既僅主張原
          訴訟事件之確定判決，有再審理由，而未就本院九十年度再易字第一號民
          事再審確定判決，指摘具體再審理由，是揆之首揭說明（即前揭最高法院
          民事庭會議決定），可認為未合法表明再審理由，自得逕以其再審（再審
          之訴或聲請再審）為不合法駁回甚明。是原審據此裁定駁回再審之訴，並
          無違誤，自無疑義。再審聲請人猶執前詞，為相反之主張，要屬無據，應
          無可採。
三、從而，再審聲請人對於本院九十年度再易字第四號確定裁定聲請再審，依前揭說
    明，自屬無據，顯無理由，應予駁回其再審之聲請。
四、依民事訴訟法第五百零二條第二項、第九十五條、第七十八條裁定如主文。
中      華      民      國    九十二    年      十      月     二十     日
~B臺灣嘉義地方法院民事第一庭
~B    審判長法官  王漢章
~B    法      官  黃茂宏
~B    法      官  馮保郎
右為正本係照原本作成。
本裁定不得抗告。
~B書記官


司法院資訊處製作；財團法人民間司法改革基金會備份。
